vi: Loại kích thước lưỡi: 0; 1; 2; 3; 4; 5; Khác
hr-HR: Kategorija veličine oštrice: 0; 1; 2; 3; 4; 5; Ostalo
sl-SI: Kategorija velikosti rezila: 0; 1; 2; 3; 4; 5; Drugo
fr: Catégorie de taille de lame: 0; 1; 2; 3; 4; 5; Autre
th: หมวดหมู่ขนาดใบดาบ: 0; 1; 2; 3; 4; 5; อื่นๆ
zh-TW: 刀片尺寸類別: 0; 1; 2; 3; 4; 5; 其他
pl: Kategoria rozmiaru klingi: 0; 1; 2; 3; 4; 5; Inna
ko: 블레이드 크기 범주: 0; 1; 2; 3; 4; 5; 기타
sv: Skenstorlek kategori: 0; 1; 2; 3; 4; 5; Övrigt
nl: Bladmaatcategorie: 0; 1; 2; 3; 4; 5; Anders
sk-SK: Kategória veľkosti čepele: 0; 1; 2; 3; 4; 5; Iné
es: Categoría de tamaño de la cuchilla: 0; 1; 2; 3; 4; 5; Otro
hu: Pengeméret kategóriája: 0; 1; 2; 3; 4; 5; Egyéb
cs: Kategorie velikosti čepele: 0; 1; 2; 3; 4; 5; Jiné
tr: Bıçak boyutu kategorisi: 0; 1; 2; 3; 4; 5; Diğer
pt-PT: Categoria de tamanho da lâmina: 0; 1; 2; 3; 4; 5; Outros
pt-BR: Categoria do tamanho da lâmina: 0; 1; 2; 3; 4; 5; Outro
nb: Kategori for bladstørrelse: 0; 1; 2; 3; 4; 5; Annet
ja: ブレードの寸法カテゴリー: 0; 1; 2; 3; 4; 5; その他
da: Klingestørrelsens kategori: 0; 1; 2; 3; 4; 5; Andet
de: Kategorie der Klingenlänge: 0; 1; 2; 3; 4; 5; Sonstige
it: Categoria di dimensioni della lama: 0; 1; 2; 3; 4; 5; Altro
lt-LT: Ašmenų dydžio kategorija: 0; 1; 2; 3; 4; 5; Kita
ru: Категория размера лезвия: 0; 1; 2; 3; 4; 5; Другое
zh-CN: 剑条尺寸类别: 0; 1; 2; 3; 4; 5; 其他
fi: Terän kokoluokka: 0; 1; 2; 3; 4; 5; Muu
en: Blade size category: 0; 1; 2; 3; 4; 5; Other
el: Κατηγορία μεγέθους λεπίδας: 0; 1; 2; 3; 4; 5; Άλλο
bg-BG: Категория на размера на острието: 0; 1; 2; 3; 4; 5; Други
ro-RO: Categoria de dimensiuni ale lamei: 0; 1; 2; 3; 4; 5; Altele